【裁判字號】    99,抗,81
【裁判日期】    990317
【裁判案由】    撤銷假處分
【裁判全文】
臺灣高等法院高雄分院民事裁定            99年度抗字第81號
抗  告  人  板信資產管理股份有限公司
法定代理人  丙○○
代  理  人  甲○○
上列抗告人因與相對人乙○○間聲請撤銷假處分事件，對於民國
99 年2月10日臺灣高雄地方法院99年度裁全聲字第5 號所為裁定
提起抗告，本院裁定如下：
    主  文
抗告駁回。
抗告訴訟費用由抗告人負擔。
    理  由
一、本件抗告人聲請撤銷假處分，無非以相對人據為聲請假處分
    之本案訴訟（高雄地院98年度補字第1202號），與相對人先
    前曾以抗告人及蔡耀文、李周嬌媚等人為被告，請求塗銷所
    有權移轉登記之事件（高雄地院97年度訴字第950 號、本院
    98年度上易字第25號）係同一事件，本院98年度上易字第25
    號事件相對人係受敗訴判決確定，相對人係對同一事件重複
    起訴，即屬債權人受本案判決確定之情形，抗告人自得聲請
    撤銷假處分裁定。經查：
  (一)相對人於97年間對抗告人等3 人提起請求塗銷所有權移轉登
    記事件，經高雄地院於97年10月22日判決駁回原告之訴，相
    對人上訴本院，經本院於98年4 月29日駁回上訴確定。於該
    案確定後，相對人始於98年間聲請對抗告人所有之系爭不動
    產為假處分，經原法院於98年10月27日准為附條件之假處分
    ，抗告人抗告後，經本院為條件變更之假處分（即擔保金額
    減少）確定，有各該裁判附卷可稽（原審卷8 至10頁、54至
    62 頁 ）。矧假處分乃債權人就金錢請求以外之請求，欲保
    全強制執行所為之保全處分，其時間必在訴訟提起之前或訴
    訟中，若已訴訟終結，則無假處分保全之必要可言。相對人
    聲請
    本件假處分，時間乃在前述判決確定之後，是前述已判決確
    定之事件，自非假處分所據之本案訴訟。其既非本案訴訟，
    自不該當「債權人受本案敗訴確定」之情形。至相對人於假
    處分裁定准許後，所提起現繫屬於高雄地院之本案訴訟（98
    年度補字第1202號），與前述相對人已受敗訴判決之該事件
    ，是否同一事件？該訴訟有無理由？均應由受理該本案訴訟
    之法院審理判斷，要非聲請分撤銷假處分事件所能審酌。此
    情形亦不該當假處分原因消滅，或有命假處分情事變更之情
    。從而，其聲請撤銷假處分，自不應准許。原裁定不准抗告
    人之聲請，雖非以此為理由，惟結論則無不同。抗告意旨指
    摘原裁定不當，為無理由，應予駁回。
  (二)至抗告人狀陳聲請准許其供擔保聲請撤銷假處分乙節，未經
  原法院裁定，自不在抗告審查範圍，其若欲為此項聲請，依民
  事訴訟法第538 條之4 準用第530 條第4 項規定，應向本案繫
  屬法院即高雄地院為之，併此敘明。
二、據上論結，本件抗告為無理由，依民事訴訟法第495 條之1
    第1 項、第449 條第2 項、第95條、第78條，裁定如主文。
中    華    民    國    99    年    3     月    17    日
                            民事第六庭
                                審判長法官  許明進
                                法      官  徐文祥
                                法      官  李炫德
以上正本證明與原本無異。
本件不得再抗告。
中    華    民    國    99    年    3     月    18    日
                                書  記  官  盧雅婷

司法院資訊處製作；財團法人民間司法改革基金會備份。
